臺灣高等法院臺中分院刑事判決　　　　 96年度上訴字第452號
上　訴　人
即　被　告　甲○○
選任辯護人　王正喜　律師
上列上訴人因公共危險等案件，不服臺灣臺中地方法院95年度訴
字第2926號中華民國95年12月13日第一審判決（起訴案號：臺灣
臺中地方法院檢察署95年度偵字第3195、4662號），提起上訴，
本院判決如下：
    主    文
原判決撤銷。
甲○○所犯如附表所示之罪，均累犯，各處如附表所示之刑，並
均減刑各如附表所載；應執行有期徒刑拾月，如易科罰金，以銀
元參佰元即新臺幣玖佰元折算壹日。
被訴放火燒燬現供人使用之住宅未遂部分無罪。
    犯罪事實
一、甲○○前曾犯誣告、詐欺、傷害、毀損、妨害公務、背信、
    竊盜等罪，其中於民國（下同）93年間所犯竊盜罪，經臺灣
    臺北地方法院判處有期徒刑5月，如易科罰金，以銀元3百元
    折算1日確定，並於94年5月17日以易科罰金執行完畢。
二、甲○○仍不知悔改，前因與乙○○及丁○○夫妻有債務糾紛
    ，丁○○夫妻均拒不出面解決，甲○○因之心生不滿，竟為
    下列不法行為：
  (一)甲○○於94年12月9日下午14時10分許，在臺中縣太平市○○路376號之「福大小吃部」，基於傷害之犯意，毆打丁○○，致丁○○受有頭部左側血腫約5公分、上唇撕裂傷約0.5
    公分等傷害；復另行基於恐嚇之犯意，於上開同一時、地，
    以加害生命之事，對丁○○恫稱「要讓你全家死的很難看」
    等語，致生危害於丁○○之安全。
  (二)甲○○於95年2月23日晚上22時許，在台中縣太平市某路邊
    攤飲用2至3罐啤酒後，已達不能安全駕駛動力交通工具之程
    度，仍於飲酒後之翌日即同年月24日凌晨0時57分許，駕駛
    其妻蔡杏如名義之車號NW－3299號自用小客車，沿台中縣太
    平市往台中市○○路○道路行駛，並駛至台中市○區○○路
    437巷53巷53之3號乙○○、丁○○住處，旋基於毀損之犯意
    ，駕駛車號NW－3299號自用小客車，衝撞毀壞乙○○、丁○○上開住處車庫之門板，再侵入臺中市○○路437巷53之3號
    之房屋室內，毀壞乙○○、丁○○夫妻所有擺放在室內之辨
    公桌、盆景、馬達、花瓶、藥酒、文件、電扇、熱水瓶、桌
    上玻璃，及窗戶玻璃等物品，足以生損害於乙○○、丁○○
    ；又意圖為自己不法之所有，於同日凌晨1時10分許，趁乙○○、丁○○不注意之際，竊取其置於上址住處內之鐵製板
    手5支及椅墊4個後，放置在前開其所駕駛之車號NW－3299號
    自用小客車前座。嗣經警於95年2月24日凌晨1時20分許，在
    臺中市○○路437巷53之3號查獲，經警對甲○○實施酒精測
    試，其呼氣酒精濃度仍高達每公升0.75毫克。
三、案經丁○○、乙○○分別訴由臺中縣警察局霧峰分局及臺中
    市警察局第三分局報請臺灣臺中地方法院檢察署檢察官偵查
    起訴。
    理     由
一、證據能力方面：
    被告以外之人於審判外之陳述，雖不符前4條之規定，而經
    當事人於審判程序同意作為證據，法院審酌該言詞陳述或書
    面陳述作成時之情況，認為適當者，亦得為證據；當事人、
    代理人或辯護人於法院調查證據時，知有第159條第1項不得
    為證據之情形，而未於言詞辯論終結前聲明異議者，視為有
    前項之同意，刑事訴訟法第159條之5定有明文。本案下列引
    為證據之證人陳述及書證，被告均不爭執其證據能力，依上
    揭法條之規定，自均有證據能力，先予敘明。
二、上揭傷害、毀損、酒後駕車等事實，迭據上訴人即被告（下
    稱被告）甲○○於原審及本院審理中坦承不諱，被告於本院
    審理中並為認罪之答辯（見本院卷宗第38頁背面）；核與告
    訴人丁○○、乙○○指訴及證人莊豐昌、林慈喜證述之情節
    相符，並有告訴人丁○○提出之診斷證明書、被告甲○○毀
    損行為時之錄影光碟畫面、毀損現場相片、酒後駕車之酒精
    濃度測試報告、道路交通事故調查報告表暨現場圖、刑法第
    185條之3案件測試觀察紀錄表、員警職務報告等在卷足資佐
    證，足認被告甲○○之自白與事實相符，此部分事證已臻明
    確，被告上揭傷害、毀損、酒後駕車等犯行均堪認定。
三、訊據被告甲○○矢口否認有何恐嚇、竊盜等犯行，並辯稱伊
    未恐嚇告訴人丁○○，伊吵架時有口頭禪，但沒有說要讓其
    全家死的很難看；又伊未竊取屋內物品，伊開車撞進丁○○
    住處後，隨手拿扳手毀損屋內物品，伊不知扳手5支及椅墊4
    個為何會在其所駕駛之車號NW－3299號自用小客車內云云。
    經查：
  (一)被告甲○○於94年12月9日下午14時10分許，在臺中縣太平
    市○○路376號「福大小吃部」，對丁○○恫稱「要讓你全
    家死的很難看」等語，致丁○○心生畏懼等情，業據告訴人
    丁○○指訴歷歷，核與證人莊豐昌於偵查中證述之情節相符
    ，且證人即「福大小吃部」老闆丙○○於原審95年11月29日
    審理時，具結證稱 「（問：94 年12月9日中午14時10分被
    告甲○○、證人丁○○到妳小吃店用餐？）是的，原本丁○○就在我店內一桌用餐，之後被告甲○○有7、8人來，被告
    甲○○就過來證人丁○○桌坐，2人不知發生何事，被告甲○○有動手毆打證人丁○○，我就趕快坐在他們2人中間敬
    他們酒，化解他們的爭執，但被告甲○○要我把鐵門拉下來
    ，但我說我在營業，不可能將鐵門拉下，我就安撫他們2人
    ，證人丁○○就舉酒要敬大家，之後證人丁○○就離開了，
    但是被告甲○○等多人就追出去，出去以後我就不知道，被
    告甲○○大聲罵證人丁○○，證人丁○○都沒有說話，讓他
    罵，被告甲○○有罵三字經」等語，可知被告甲○○當時除
    實施傷害暴行外，尚以言詞攻擊告訴人，堪信告訴人丁○○
    指訴及證人莊豐昌證述之情節非虛。至證人丙○○、林慈
    於原審審理時固均證稱未聽到被告甲○○對丁○○說「要讓
    你全家死的很難看」這句話等語，惟證人丙○○同時陳明「
    因為我是在外面煮菜，中間有玻璃門關著，所以我沒有聽到
    上開恐嚇話語，我是端菜進來就打開玻璃門，出去就把玻璃
    門關上」，可知證人丙○○因當時現場空間、環境因素，並
    未始終在場；而證人林慈於95年11月29日原審審理中到庭
    作證陳述時，距離事發之94年12月9日，已近1年，其或因時
    隔日久而記憶不清，或亦因當時現場空間、環境因素而未在
    場聽聞其事，證人丙○○、林慈此部分陳述，尚難採為有
    利於被告之認定，附此敘明。
  (二)被告甲○○如何毀壞門扇，而於間侵入住宅竊盜之犯行，業
    據告訴人丁○○、乙○○指訴綦詳，並有贓物認領保管單在
    卷可稽；又依現場監視器錄影光碟畫面顯示，被告於事發當
    時，將原先放置在告訴人住處辦公室內之椅墊4個，拿取至
    其駕駛之小客車上放置，此有勘驗筆錄、監視器錄影光碟翻
    拍之照片在卷可稽；再被告為警查獲時，其車內置有扳手5
    支及椅墊4個，亦有現場相片在卷可證；且被告於警詢中亦
    供稱其未持扳手至乙○○往處，伊係以乙○○住處之扳手砸
    毀現場之物品等語，可知被告於夜間毀壞告訴人住處門扇侵
    入後，確有竊取告訴人所有扳手5支及椅墊4個之犯行，被告
    空言否認，顯為卸責之詞，不可採信。
  (三)綜上所述，被告所犯恐嚇、竊盜等犯行，事證明確，應依法
    論科。
四、論罪科刑理由：
  (一)法律變更之比較適用：
    被告行為後，刑法於94年2月2日修正公布，並於95年7月1日
    施行。按行為後法律有變更者，適用行為時之法律。但行為
    後之法律有利於行為人者，適用最有利於行為人之法律，現
    行刑法第2條第1項定有明文。有關本案新舊法比較如下：
  (1)刑法第47條累犯之規定，業經修正，新法係將累犯之成立，
    限於故意再犯者，此雖非犯罪構成要件之變更，但顯已影響
    行為人刑罰之法律效果，自屬法律有變更，依刑法第2條第1
    項規定，綜合比較新、舊法結果，仍應適用被告之行為時法
    律，即依修正前刑法論究之。
  (2)關於法定刑罰金部分：修正後刑法第33條第5款規定「罰金
    ：新臺幣一千元以上，以百元計算之」，與修正前刑法第33
    條第5款規定「罰金：一（銀）元以上」相較，刑法分則中
    關於有罰金刑之規定者，於修正前最低度之法定刑係銀元1
    元即新臺幣3元，而於修正後則係新臺幣1000元，比較修正
    前後之規定，修正後之規定並未非有利於被告，應適用修正
    前刑法第33條第5款之規定。
  (3)被告行為時之刑法第41條第1項前段規定「犯最重本刑為五
    年以下有期徒刑以下之刑之罪，而受六個月以下有期徒刑或
    拘役之宣告，因身體、教育、職業、家庭之關係或其他正當
    事由，執行顯有困難者，得以一元以上三元以下折算一日，
    易科罰金」，同條第2項規定「併合處罰之數罪，均有前項
    情形，其應執行之刑逾六月者，亦同」，且被告行為時之易
    科罰金折算標準，即修正前罰金罰鍰提高標準條例第2條前
    段（現已刪除），就其原定數額提高為100倍折算1日，則被
    告行為時之易科罰金折算標準，應以銀元300元折算1日，經
    折算為新臺幣後，應以新臺幣900元折算為1日。惟修正後刑
    法第41條第1項前段規定「犯最重本刑為五年以下有期徒刑
    以下之刑之罪，而受六個月以下有期徒刑或拘役之宣告者，
    得以新臺幣一千元、二千元或三千元折算一日，易科罰金」
    ，經比較修正前後之易科罰金折算標準，以修正前之規定，
    較有利於被告。
  (4)刑法第51條第5款已修正數罪併罰定其應執行者：「宣告多
    數有期徒刑者，於各刑中之最長期以上，各刑合併之刑期以
    下，定其刑期。但不得逾三十年」，與舊法規定之數罪併罰
    定其應執行者：「宣告多數有期徒刑者，於各刑中之最長期
    以上，各刑合併之刑期以下，定其刑期。但不得逾二十年。
    」之規定有所不同，此為影響行為人刑罰之法律效果，是被
    告行為後法律已有所變更，經比較新舊法之結果，自以舊法
    規定之定應執行刑之上限20年對行為人較為有利。
  (二)核被告甲○○所為，係犯刑法第277條第1項之傷害罪、第
    305條之恐嚇危害安全罪、第185條之3之服用酒類不能安全
    駕駛罪、第354條之毀損罪、第321條第1項第1款、第2款之
    毀壞門扇，於夜間侵入住宅竊盜罪。被告甲○○所犯如附表
    編號4所示之毀損犯行，其毀損之物品詳如編號4所示，其中
    除花瓶、藥酒外，因檢察官起訴書係記載被告毀損「室內瓶
    罐等物品」，而已據起訴外，其餘毀損之物品未據起訴，因
    與起訴成罪部分係同時同地所為之同一事實，自應併予審究
    。被告甲○○所犯上開5罪，犯意各別，行為互殊，應予分
    論併罰。被告甲○○前於93年間犯竊盜罪，經臺灣臺北地方
    法院判處有期徒刑5月，如易科罰金，以銀元3百元折算1日
    確定，並於94年5月17日易科罰金執行完畢，此有臺灣臺中
    地方法院檢察署刑案資料查註紀錄表及臺灣高等法院被告前
    案紀錄表各1份在卷可按，其5年以內再犯本件有期徒刑以上
    之罪，為累犯，所犯上開各罪均應依修正前刑法第47條規定
    加重其刑。
  (三)原審對被告論罪科刑，就被告所犯如附表所示部分，本非無
    見，惟為紀念解除戒嚴20週年，予罪犯更新向善之機，所制
    定之中華民國96年罪犯減刑條例業於96年7月16日生效實施
    ，被告犯罪時間在中華民國96年4月24日以前，所犯如附表
    所示之罪，均合於減刑條件，原審未及適用，容有未合，被
    告提起上訴指摘原審就其所犯傷害、酒後駕車、毀損等部分
    量刑過重，並執前詞否認有恐嚇、竊盜等犯行，固均無理由
    ，惟原審判決就此部分既未及適用中華民國96年罪犯減刑條
    例，應由本院將該部分予以撤銷改判。爰審酌被告素行不良
    、犯罪之動機、目的、手段，犯罪後雖坦承部分犯行，惟迄
    今未與告訴人達成和解，未賠償告訴人所受損害等一切情狀
    ，量處如主文所示之刑，以資懲儆，並減其刑期2分之1，以
    勵自新。
  (四)又按「犯最重本刑為5年以下有期徒刑以下之刑之罪，依本
    條例規定減為6月以下有期徒刑、拘役者，應於為減刑裁判
    時，併諭知易科罰金折算之標準」，中華民國96年罪犯減刑
    條例第9條定有明文，查本件被告所犯如附表編號5所示之罪
    ，經減刑為有期徒刑4月，揆諸前揭法文意旨，自應由本院
    於為減刑裁判時，併依修正前刑法第41條第1項規定，諭知
    易科罰金折算之標準。
  (五)被告所犯如附表所示之罪，合於數罪併罰規定，爰定其應執
    行刑如主文所示，並修正前刑法第41條第2項規定，諭知易
    科罰金折算之標準。
五、無罪部分：
　(一)公訴意旨另以被告甲○○95年2月24日凌晨0時57分許駕車衝
    進告訴人住處後，基於放火燒燬有人居住建築物之犯意，在
    室內將燃料引燃，欲燒燬上開建物，幸火勢尚未嚴重至燒燬
    該建物之程度時，甲○○即為獲報前來處理之員警當場查獲
    ，上開火勢遂被撲滅，因認被告涉犯刑法第173條第3項、第
    1項之放火燒毀現供人使用住宅未遂罪嫌云云。
  (二)按犯罪事實應依證據認定之，無證據不得認定其犯罪事實；
    不能證明被告犯罪者，應諭知無罪之判決，刑事訴訟法第15
    4條第2項、第301條第1項前段分別定有明文。而犯罪事實之
    認定，應憑真實之證據，倘證據是否真實尚欠明確，自難以
    擬制推測之方法，為其判斷之基礎；所謂認定犯罪事實之證
    據，係指足以認定被告確有犯罪行為之積極證據而言，該項
    證據自須適合於被告犯罪事實之認定，始得採為斷罪資料，
    最高法院著有53年臺上字第656號、29年上字第3105號判例
    可資參照。且刑事訴訟上證明之資料，無論其為直接或間接
    證據，均須達於通常一般之人均不致有所懷疑，而得確信其
    為真實之程度，始得據為有罪之認定，若其關於被告是否犯
    罪之證明未能達此程度，而有合理懷疑之存在，致使無從形
    成有罪之確信，根據「罪證有疑，利於被告」之證據法則，
    即不得遽為不利被告之認定，亦有最高法院76年度臺上字第
    4986號判例可稽。其以情況證據（即間接證據）斷罪時，尤
    須基於該證據在直接關係上所可證明之他項情況事實，本乎
    推理作用足以確證被告有罪，方為合法，不得徒憑主觀上之
    推想，將一般經驗上有利被告之其他合理情況逕予排除，此
    觀諸最高法院32年上字第67號判例意旨自明。
  (三)檢察官認被告涉有放火燒毀現供人使用住宅未遂罪嫌，係以
    告訴人乙○○之指訴、現場監視器錄影光碟畫面及照片為其
    論據。惟訊之被告堅詞否認有何放火犯行，並辯稱伊駕車衝
    入房屋時，撞及擺放在屋內之2桶鹽酸，該2桶鹽酸並非伊帶
    至現場的，可能因撞倒鹽酸後，遇到水才有產生白煙，伊當
    時以為車子冒煙，為了看清楚狀況，而現場光線不足，故撿
    拾地下廢紙，用車內打火機點燃照明，並非故意放火等語。
  (四)經查本件起火之房屋1樓為公司廠房，2、3樓為告訴人丁○○、乙○○及兩人之女兒居往使用，係供人居住使用之住宅
    ；而被告如何在現場撿起紙張後再以打火機點燃之事實，固
    據告訴人乙○○於警詢中指述歷歷，並有現場監視器錄影光
    碟及照片可稽，惟被告在現場撿起紙張後再以打火機點燃之
    行為，是否該當故意放火之犯行？茲究明如下：
  (1)告訴人乙○○於警詢中指述「甲○○駕駛車號NW－3299號之
    銀色自用小客車，撞開我已上鎖之房屋鐵門，破壞門樑及車
    鎖後進入，當時車上只有甲○○一人而已，並從NW－3299號
    自小客車中拿出兩桶裝著液體的桶子，灑在我屋內的地上及
    樓梯下並點火燃燒。我看到之後就打電話報警」、「我們家
    裝有攝影監視器，且有錄影。我當時是於二樓睡覺，因為甲○○駕車衝鐵門所發出的重大聲響將我吵醒，我是透過攝影
    監視器螢幕，看到甲○○駕車衝破鐵門進入後的整個縱火過
    程，並於起火後我就拉起與我同睡於二樓的女兒黃敬庭下樓
    滅火」等語（見警詢筆錄），惟本院勘驗現場監視器錄影光
    碟結果，光碟顯示畫面有四格螢幕，上面二格為戶外 (晚上
    較暗)，下面二格分別為車庫 (CH3)、辦公室 (CH4)，經撥
    放全部錄影內容，均未見被告有何從其所駕之NW－3299號小
    客車中拿出兩桶裝著液體的桶子、將之潑灑在屋內地上或在
    樓梯下點火之動作，有勘驗筆錄可稽（見本院卷宗第52至53
    頁）；又本案案發後，經警在現場l樓工廠內查扣2桶殘留液
    體之塑膠桶，經鑑定結果，該液體均檢出鹽酸成分，此有內
    政部警政署刑事警察局95年4月12日刑鑑字第0950031657號
    鑑定書在卷可稽（見原審卷宗第34頁）；惟該塑膠桶2桶，
    經臺中市警察局鑑識課以氰丙烯酸酯法化驗結果，未發現有
    可資比對之指紋，此有臺中市警察局函文1紙可稽（見原審
    卷宗第33頁），自難僅憑告訴人乙○○之指述，遽指被告有
    故意潑灑鹽酸或放火之犯行。
  (2)又關於上址現場發現煙霧及起火之過程，詳錄本院勘驗現場
    監視器錄影光碟結果如下（見本院卷宗第52至53頁）：
  CH3螢幕01:03:03顯示被告進出辨公室，同時有煙霧出現。
  CH3螢幕01:04:58顯示有亮光、辦公室、車庫有煙霧瀰漫。
  CH4螢幕01:04:58顯示辦公室有煙霧瀰漫。
  CH3螢幕顯示轎車右後輪所在，地面上有一部分顏色較深。
  CH3螢幕01:05:06顯示被告倒車。
  CH3螢幕01:05:50顯示被告又下車。
  CH4螢幕及CH3螢幕01:09:15顯示被告進入辦公室內撿拾地上
    紙張拿到車庫，再以打火機點火。
  CH3螢幕01:16:11顯示被告提水桶，螢幕有大的火光出現。
  CH3螢幕01:17:15顯示被告拉水管，螢幕仍有火光出現。
    由上可知，被告駕車衝進上址辨公室後不久，現場即有煙霧
    出現，繼之辦公室、車庫有煙霧迷漫，而且未見被告有何從
    其所駕之NW－3299號小客車中拿出兩桶裝著液體的桶子、將
    之潑灑在屋內地上之動作，又現場出現之煙霧，既非被告潑
    灑裝著液體的桶子所致，則被告所辯伊駕車衝入房屋時，撞
    及擺放在屋內之2桶鹽酸，並因之產生煙霧等語，應非虛言。
  (3)再本件告訴人乙○○所居住、坐落臺中市○區○○里○○路
    437巷53－3號建物，係三樓鋼筋混凝土建築物，東側加蓋鐵
    架建築，全棟建築物中，僅東、西側廠房通道北側牆鐵梯底
    部處，地板上之紙袋有燒失炭化、鐵梯底座階梯之底面金屬
    有燒損燻黑之情形，其餘各處未有燒損跡象，此經台中市消
    防局勘查現場明確，有火災原因調查報告書在卷可稽（見原
    審卷宗第72至76頁）；又依該調查報告書所示，上址建築物
    中，東側鐵架廠房隔間辦公室、機房倉庫，通道排列塑膠籃
    、貨物紙箱，均完好未有燒損跡象，東、西側廠房通道處，
    擺置貨物紙箱均完好，鐵梯底座階梯除底面金屬燒損燻黑外
    ，其他處之紙袋則完好無損；由此可知，本案火災現場，四
    處置有塑膠籃、貨物、紙箱、紙袋等易燃物，而對照上開監
    視器錄影光碟勘驗結果，被告係於凌晨1時9分15秒進入辦公
    室內撿拾地上紙張拿到車庫，再以打火機點火，而台中市消
    防局係於同日凌晨1時17分接獲報案，同日凌晨1時18分出勤
    、同日凌晨1時24分抵達現場，有火災出動觀察紀錄在卷可
    稽（見原審卷宗第84頁），則自被告撿拾地上紙張拿到車庫
    ，再以打火機點火之「凌晨1時9分15秒」起算，迄消防局人
    員抵達現場之「凌晨1時24分」，期間長達15分鐘，現場又
    有諸多易燃物，倘被告故意放火燒燬該建築物，可輕易在各
    該易燃物所在位置點火，以遂行其目的，惟該建築物內塑膠
    籃、貨物、紙箱、紙袋等易燃物所在位置，卻未有任何燒損
    跡象，可知被告在消防局人員抵達現場前，並無故意點火燒
    損該建築物內之塑膠籃、貨物、紙箱、紙袋等易燃物之行為
    ，被告是否有放火之故意，已非無疑；另依上開錄影光碟勘
    驗結果顯示，被告於凌晨1時9分15秒以打火機點燃紙張後，
    旋於凌晨1時16分11秒提水桶、凌晨1時17分15秒拉水管等積
    極滅火之動作，可知在消防局接獲火警報案前，被告已先於
    凌晨1時16分11秒提水桶滅火，倘被告係故意放火燒燬該建
    築物，豈可能在未遭人察覺前又積極滅火？被告是否有放火
    之故意，實有合理之懷疑存在，尚難僅憑被告撿拾地上紙張
    拿到車庫，再以打火機點火之動作，遽論被告有故意放火之
    犯行。
  (五)綜據上述，被告固有在上址以打火機點燃紙張致引發火警之
    行為，惟依上開說明，尚無從認定被告係基於放火之故意所
    為，而被告所辯伊為了看清楚現場煙霧狀況，因光線不足，
    故撿拾地下廢紙，用打火機點燃照明，伊人車都在裡面不可
    能故意放火一節，較符現場呈現之跡證，且與公眾週知之經
    驗法則亦無違，尚非不可採信。此外查無足認被告確有檢察
    官所指上揭犯行之直接證據，檢察官所提之間接證據，於一
    般經驗上亦未能將有有利被告之其他合理情況逕予排除。從
    而被告是否確有放火未遂之犯行，仍有合理懷疑存在，尚未
    達到有罪判決之確定心證，本院復查無其他積極證據足資證
    明被告犯罪，揆諸首揭說明，被告此部分犯罪猶屬不能證明
    。原審疏未詳查，遽對被告論罪科刑，尚有未合。被告上訴
    否認有放火未遂之行為，為有理由，應由本院將原判決此部
    分予以撤銷改判，以不能證明被告犯罪，為被告無罪判決之
    諭知。
據上論斷，應依刑事訴訟法第369條第1項前段、第364條、第299
條第1項前段、第301條第1項，刑法第2條第1項、第185條之3、
第277條第1項、第305條、第321條第1項第1款、第2款、第354條
、修正前刑法第47條、第51條第5款、第41條第1、2項、罰金罰
鍰提高標準條例第1條前段、修正前罰金罰鍰提高標準條例第2條
，中華民國96年罪犯減刑條例第2條第1項第3款、第7條、第9條
，判決如主文。
本案經檢察官戊○○到庭執行職務。
中　　華　　民　　國　　96　　年　　8 　　月　　30  　日
            刑事第七庭  審判長法　官　林　榮　龍
                              法　官　張  惠　立
                              法　官　鄭　永　玉
上列正本證明與原本無異。
無罪部分檢察官得上訴。
其餘不得上訴。
如不服本判決應於收受送達後十日內向本院提出上訴書狀，其未
敘述上訴之理由者並得於提起上訴後十日內向本院補提理由書（
均須按他造當事人之人數附繕本）。
                                書記官　　瑞　芳
中　　華　　民　　國　　96　　年　  　8　　月　　30　　日
附  表
┌──┬────────┬────────┬────────┬──────────┐
│編號│罪            名│ 科         刑  │減           刑 │　易科罰金折算標準  │
├──┼────────┼────────┼────────┼──────────┤
│ 1  │傷害人之身體    │ 處有期徒刑肆月 │減為有期徒刑貳月│ 以銀元參佰元即新臺 │
│    │                │                │                │ 幣玖佰元折算壹日   │
├──┼────────┼────────┼────────┼──────────┤
│ 2  │以加害生命之事，│ 處有期徒刑參月 │減為有期徒刑壹月│ 以銀元參佰元即新臺 │
│    │恐嚇他人致生危  │                │又拾伍月        │ 幣玖佰元折算壹日   │
│    │害於安全        │                │                │                    │
├──┼────────┼────────┼────────┼──────────┤
│ 3  │服用酒類，不能安│ 處有期徒刑參月 │減為有期徒刑壹月│ 以銀元參佰元即新臺 │
│    │全駕駛動力交通工│                │又拾伍月        │ 幣玖佰元折算壹日   │
│    │具而駕駛        │                │                │                    │
├──┼────────┼────────┼────────┼──────────┤
│ 4  │毀壞他人之辦公桌│ 處有期徒刑伍月 │減為有期徒刑貳月│ 以銀元參佰元即新臺 │
│    │、盆景、大門、馬│                │又拾伍月        │ 幣玖佰元折算壹日   │
│    │達、花瓶、藥酒、│                │                │                    │
│    │文件、電扇、熱水│                │                │                    │
│    │瓶、窗戶玻璃、桌│                │                │                    │
│    │上玻璃，足以生損│                │                │                    │
│    │害於他人        │                │                │                    │
├──┼────────┼────────┼────────┼──────────┤
│ 5  │毀壞門扇，於夜間│ 處有期徒刑捌月 │減為有期徒刑肆月│ 以銀元參佰元即新臺 │
│    │侵入住宅竊盜    │                │                │ 幣玖佰元折算壹日   │
└──┴────────┴────────┴────────┴──────────┘
